

Yonatan Guzman

TÉCNICO DE TELECOMUNICACIONES CON EXPERIENCIA EN DESARROLLO DE SOFTWARE

Perfil

Técnico en telecomunicaciones con experiencia en soporte técnico, instalación de redes y atención al cliente.

Destacado por su responsabilidad, orientación a resultados y capacidad para adaptarse a distintos entornos de trabajo.

Posee habilidades en ventas, telemarketing y diseño de redes FTTH, así como conocimientos en tecnologías de comunicación y trato con el cliente. Con iniciativa y disposición para el aprendizaje continuo y el trabajo en equipo.

Contacto



809-653-0958



guzman1267@outlook.com



av jacobo majluta esq II colina de los arroyos 1, calle rivera del rio

Competencias

- Conocimientos básicos en desarrollo web con Python (frontend y backend)
 - Familiaridad con HTML, CSS, y fundamentos de JavaScript
 - Introducción al uso de frameworks como Flask
 - Manejo básico de Git y GitHub
- Interés en mejorar continuamente sus competencias digitales

Experiencia Profesional

Simlimites

2022 - Actualidad

• tecnico en servicio de telecomunicaciones de roaming (Activaciones)

Proveedores DCM

2020 - 2022

• En este empleo era encargado de una tienda virtual, en la cual vendiamos las mercancias a traves de las redes sociales, algo asi como amanzon afiliados.

Claro

2021 - 2022

 Mi posicion en claro era en el area de ventas, como (Telemarketing para puerto rico)

Diseñador FTTH

2018 - 2019

 En este trabajo estaba como diseñador de redes fibra optica.

Formación Académica

- Instituto tecnologico de las americas (ITLA)
 2016 2018
 Tecnologo en sofware
- Universidad Utel

2023 - actualmente cursando Licenciatura en software

Desarrollo de pagina web (INFOTED)

2023 - actualmente cursando Licenciatura en software